【裁判字號】    99,簡上,239
【裁判日期】    990416
【裁判案由】    違反政府採購法等
【裁判全文】
臺灣桃園地方法院刑事判決             99年度簡上字第239號
上  訴  人
即  被  告  甲○○
            乙○○
共      同
選任辯護人  朱俊雄律師
上列上訴人即被告因違反政府採購法等案件，不服本院民國98年
12月30日所為之97年度簡字第41號、98年度簡字第9 號第一審判
決（起訴案號：94年度偵字第10329 號、95年度偵字第11366 號
），提起上訴，本院管轄之第二審合議庭判決如下：
    主      文
原判決關於甲○○、乙○○部分均撤銷。
甲○○共同連續意圖影響採購結果，而借用他人名義及證件投標
，處有期徒刑壹年，減為有期徒刑陸月，如易科罰金，以銀元
佰元即新臺幣玖佰元折算壹日；又共同行使偽造私文書，足生損
害於公眾及他人，處有期徒刑肆月，如易科罰金，以銀元佰元
即新臺幣玖佰元折算壹日，減為有期徒刑貳月，如易科罰金，以
銀元佰元即新臺幣玖佰元折算壹日，如附表所示之物均沒收。
應執行有刑徒刑柒月，如易科罰金，以銀元佰元即新臺幣玖佰
元折算壹日。緩刑年。如附表所示之物均沒收。
乙○○共同連續意圖影響採購結果，而借用他人名義及證件投標
，處有期徒刑拾月，減為有期徒刑伍月，如易科罰金，以銀元
佰元即新臺幣玖佰元折算壹日；又共同行使偽造私文書，足生損
害於公眾及他人，處有期徒刑肆月，如易科罰金，以銀元佰元
即新臺幣玖佰元折算壹日，減為有期徒刑貳月，如易科罰金，以
銀元佰元即新臺幣玖佰元折算壹日，如附表所示之物均沒收。
應執行有刑徒刑陸月，如易科罰金，以銀元佰元即新臺幣玖佰
元折算壹日。緩刑年。如附表所示之物均沒收。
    事實及理由
一、本案經本院管轄第二審之合議庭審理結果，認原審判決就上
    訴人即被告甲○○、乙○○部分，其判決書所記載之事實及
    理由，除原審判決書事實及理由欄內六以下所示關於緩刑附
    負擔部份之外，餘均與本院認定相同，經核並無違誤，茲引
    用本院第一審刑事簡易判決書所載之事實及理由欄內一至五
    所示之內容（如附件）。
二、上訴人即被告甲○○、乙○○上訴意旨略以：被告2 人因違
    反政府採購法等案件，經檢察官提起公訴，於原審97年5 月
    22日行準備程序時皆已認罪，且對檢察官起訴之犯罪事實均
    坦承不諱，並於該次庭期當庭與檢察官、原審受命法官達成
    合意，由被告2 人各捐新臺幣（下同）25萬元，兩人合計共
    捐50萬元予公益團體，本案即改為簡易判決處刑程序，且由
    原審判處被告2 人易科罰金及緩刑。被告2 人確實已於該次
    庭期日之後各提出25萬元捐助公益團體，並具狀向臺灣桃園
    地方法院檢察署陳報捐贈公益團體之收據，然檢察官不知為
    何未向原審法院陳報被告2 人已經捐款之事實，致原審於98
    年12月30日判決時，漏未審酌被告2 人於原審前開庭期改行
    簡易判決處刑程序之後，已共同捐款50萬元予公益團體之事
    實，而於判決時於主文緩刑附負擔中再命被告甲○○、乙○
    ○各支付30萬元及20萬元予國庫，合計50萬元，與前被告2
    人已捐贈公益團體之50萬元相同，爰提起本件上訴，請二審
    斟酌被告2 人已完成共同捐款50萬元予公益團體之條件，廢
    棄原審判決關於諭知被告2 人公益捐款之部分等語。
三、撤銷改判之理由：
(一)、原審認被告甲○○、乙○○前均未曾因故意犯罪而受有期徒
    刑以上刑之宣告，渠等應僅係一時失慮致罹刑章，且於犯後
    均能坦承犯行，堪認尚有悔意，足見渠等經此刑之宣告後，
    應知警惕而無再犯之虞，是被告甲○○、乙○○如主文所宣
    告之刑以暫不執行其刑為當，而依刑法第74條第1 項第1 款
    之規定，就被告甲○○、乙○○諭知緩刑3 年，以啟自新，
    併均依刑法第74條第2 項第4 款之規定，命應自本判決確定
    之日起6 個月內，被告甲○○、乙○○應分別向公庫支付30
    萬元及20萬元，俾兼收惕儆及啟新之雙效，固非無見。
(二)、惟查，原審為導正被告甲○○、乙○○有所偏差之行為，使
    被告2 人深切記取教訓，使渠等能深知警惕，避免其再度犯
    罪，在衡量被告2 人之資力後，併諭命被告甲○○、乙○○
    依刑法第74條第2 項第4 款之規定，令渠等自判決確定之日
    起6 個月內，應分別向公庫支付30萬元、20萬元，合計共50
    萬元，立意本屬良善。然被告甲○○、乙○○已前於97年5
    月22日原審準備程序期日當庭認罪，並經原審就被告2 人部
    分改行簡易判決處刑程序之後，立即於97年5 月29日向財團
    法人臺灣兒童暨家庭扶助基金會各捐款25萬元，合計捐贈50
    萬元，此有財團法人臺灣兒童暨家庭扶助基金會台北市南區
    分事務所捐款收據2 紙附卷可佐（見本院簡上字卷第13頁至
    第14頁）。且被告2 人於97年5 月29日共同捐贈前開公益團
    體共計50萬元，乃是基於97年5 月22日原審準備程序時，被
    告2 人認罪，原審就被告2 人部分是否改行簡易判決處刑程
    序而給予易科罰金及諭知緩刑之宣告，當庭與公訴檢察官、
    被告2 人及辯護人達成被告2 人應共同向兒童福利方面相關
    公益團體捐款合計50萬元之共識，此有該次庭期錄音譯文節
    錄在卷可參（見本院簡上字卷第76頁至第78頁），故被告2
    人乃立即於該次庭後共同向前開基金會捐贈共50萬元，並於
    97年5 月30日向臺灣桃園地方法院檢察署陳報上揭捐款收據
    ，此有郵寄收執附卷可稽（見本院簡上字卷第82頁）。惟被
    告2 人完成上開捐贈之後，竟未將捐款收據逕行陳報原審法
    院，檢察官也未將被告2 人之捐款陳報狀轉付法院，致原審
    於判決時，未及審酌被告2 人已於原審改行簡易判決處刑程
    序之後完成共同捐款公益團體50萬元之條件乙情，而宣告被
    告甲○○、乙○○均緩刑3 年，併各別諭知如原審判決主文
    所示向國庫支付金額之負擔，此自有使被告2 人重複履行捐
    款負擔之情形，而有不當。
(三)、是被告2 人上訴理由執此指摘原判決漏未審酌被告2 人已於
    原審認罪改行簡易判決處刑程序之後，共同完成捐贈公益團
    體50萬元之條件，竟於宣告緩刑後，併命被告甲○○、乙○
    ○向公庫支付各30萬元、20萬元之負擔，實有不當，請求本
    院免除被告2 人向公庫支付金額之負擔，尚非無理由，自應
    由本院予以撤銷改判。
(四)、爰審酌被告甲○○、乙○○之犯罪情節，及渠等前均未因故
    意犯罪而受有期徒刑以上刑之宣告，此有臺灣高等法院被告
    前案紀錄表在卷可稽，渠等僅係一時失慮致罹刑章，且於犯
    後均能坦承犯行，並於原審認罪之後各向財團法人臺灣兒童
    暨家庭扶助基金會各自捐款25萬元，堪認渠等實有悔意，並
    均已履行公益捐款之負擔，足見渠等經此刑之宣告後，應知
    警惕而無再犯之虞，是本院認上開所宣告之刑以暫不執行其
    刑為當，爰依刑法第74條第1 項第1 款之規定，就被告甲○
    ○、乙○○諭知緩刑3 年，以勵自新。
據上論斷，應依刑事訴訟法第455 條之1 第1 項、第3 項、第36
9 條第1 項前段、第364 條、第373 條、第299 條第1 項前段，
政府採購法第87條第5 項，修正後刑法第2 條第1 項前段、第11
條前段、第74條第1 項第1 款，刑法第216 條、第210 條、第21
9 條，修正前刑法第28條、第56條、第41條第1 項前段、第2 項
、第51條第5 款，廢止前罰金罰鍰提高標準條例第2 條，中華民
國九十六年罪犯減刑條例第2 條第1 項第3 款、第7 條、第9 條
，判決如主文。
本案經檢察官蔡正傑到庭執行職務
中    華    民    國    99    年    4     月    16    日
                      臺灣桃園地方法院刑事第四庭
                          審判長法  官  袁雪華
                                法  官  林宜靜
                                法  官  張宇葭
附表：
┌──┬─────────────────┐
│編號│ 物        品        名        稱 │
├──┼─────────────────┤
│ 一 │未扣案偽造之「臺華科技股份有限公司│
│    │」、「蘇克剛」印章各1 枚          │
├──┼─────────────────┤
│ 二 │退還押標金收據上偽造之「臺華科技股│
│    │份有限公司」、「蘇克剛」印文各1 枚│
│    │，及偽造之「秦燕莉」署押1 枚      │
└──┴─────────────────┘
附件：本院97年度簡字第41號、98年度簡字第9 號刑事簡易判決
      1 份。
以上正本證明與原本無異。
本件不得上訴。
                                書記官  高  平
中    華    民    國    99    年    4     月    19    日

司法院資訊處製作；財團法人民間司法改革基金會備份。
